【裁判字號】    97,交聲,316
【裁判日期】    971225
【裁判案由】    違反道路交通管理處罰條例聲明異議
【裁判全文】
臺灣花蓮地方法院交通事件裁定      97年度交聲字第316號
原處分機關  交通部公路總局臺北區監理所花蓮監理站
異  議  人
即受處分人  甲○○
上列異議人即受處分人因違反道路交通管理處罰條例案件，對於
交通部公路總局臺北區監理所花蓮監理站民國97年11月12日花監
違字第44-1AB601146號裁決聲明異議（原舉發案號：北市交停字
第1AB601146號舉發違反道路交通管理事件通知單），本院裁定如
下：
    主  文
原處分撤銷。
甲○○汽車駕駛人停車時，在禁止臨時停車之處所停車，處罰鍰
新臺幣陸佰元。
    理  由
一、原處分意旨略以：異議人即受處分人甲○○（下稱異議人 ）
    於民國 96年5月23日17時40分，在台北市○○路禁止臨時停
    車處所停放其所有之車號 0435-KJ號自小客車，經臺北市停
    車管理工程處以第 1AB601146號通知單舉發，因異議人並未
    依期繳納，而由交通部公路總局臺北區監理所花蓮監理站依
    道路交通管理處罰條例第56條第1項第1款之規定，處以罰鍰
    新台幣（下同）1,200元。
二、異議意旨略以：異議人一直未接獲台北市停車管理處所開立
    之罰單，並非故意逾期，是不服原處分，聲明異議，請求撤
    銷原處分，從輕處理等語。
三、按交通法庭認為聲明異議有理由或聲明異議雖無理由而原處
    分不當或違法者，應以裁定將原處分經聲明異議部分撤銷，
    並自為裁定，但因原處分機關無管轄權而撤銷之者，應移送
    有管轄權之機關，道路交通案件處理辦法第20條定有明文。
    次按汽車駕駛人停車時，在禁止臨時停車之處所停車，處60
    0元以上1,200元以下罰鍰，亦有道路交通管理處罰條例第56
    條第1項第1款規定可參。經查：本件異議人對其於上開時間
    ，在禁止臨時停車處所停車之事實，並不爭執，且有台北市
    停車管理工程處（下簡稱舉發人）97年12月17日北市停管字
    第09737556800號函暨採證照片1張在卷可資佐證，是異議人
    在禁止臨時停車處停車之事實首堪認定。惟舉發人並未能證
    明其業已合法通知異議人，有上開函文所述「本案舉發違規
    通知單之大宗掛號郵件已逾查詢期限... 郵局不予查詢」等
    語可參，是異議人主張其並未接獲通知，致無法於期限內繳
    納罰鍰乙節，尚堪採信，原處分機關逕以異議人逾期未繳納
    罰鍰為由，作成異議人應繳納最高額罰鍰 1,200元之處分，
    自有未洽。
四、綜上，原處分機關依道路交通管理處罰條例第65條第1項第1
    款，裁決異議人應繳納最高額罰鍰之處分，尚嫌無據，應由
    本院加以撤銷，並依照道路交通管理處罰條例第65條第 1項
    第1款之規定，自行裁處異議人600元罰鍰，以資適法。
據上論斷，應依道路交通案件處理辦法第20條前段，裁定如主文
。
中    華    民    國    97    年    12    月    25    日
                  交通法庭    法  官  蕭一弘
上列正本證明與原本無異。
如對本裁定不服，應於送達後5日內，向本院提出抗告狀（應抄
附繕本）。
中    華    民    國    97    年    12    月    26    日
                              書記官


司法院資訊處製作；財團法人民間司法改革基金會備份。
